【裁判字號】    91,訴,3287
【裁判日期】    920225
【裁判案由】    毒品危害防制條例
【裁判全文】
臺灣高雄地方法院刑事判決                        九十一年度訴字第三二八七號
    公  訴  人  臺灣高雄地方法院檢察署檢察官
    被      告  甲○○  女  三.
右列被告因違反毒品危害防制條例案件，經檢察官提起公訴（九十一年度毒偵字第四
三九三號），及移送併案審理（九十二年毒偵字第三二一號），本院判決如左：
    主  文
甲○○連續施用第一級毒品，處有期徒刑捌月；又施用第二級毒品，處有期徒刑參月
。應執行有期徒刑玖月。
    事  實
一、甲○○前因施用毒品案件，經本院裁定送觀察、勒戒後，因認有繼續施用毒品之
    傾向，再經本院裁定令入戒治處所施以強制戒治，於戒治期滿後，由台灣高雄地
    方法院檢察署檢察官於民國九十年二月二十三日以九十年度戒毒偵字第九三號為
    不起訴處分確定。詎甲○○猶不知悔改，明知海洛因、安非他命業經公告列為毒
    品防害防制條例第二條第二項之第一級及第二級毒品，不得非法持有、施用，竟
    仍基於施用第一級毒品海洛因之概括犯意，自九十一年五月中旬某日起至同年十
    一月二十日止，在其高雄縣大樹鄉○○村○○路一二二號之住處，以將海洛因放
    在香菸上點燃後吸食煙霧之方式，平均每二天施用第一級毒品海洛因一次。甲○
    ○另基於施用第二級毒品安非他命之犯意，於九十一年六月二十五日二十時四十
    五分回溯二十四小時內之某時（起訴書所載為被告為警查獲之時間，應以採尿時
    間為準），在不詳地點，以不詳方式施用第二級毒品安非他命。嗣先於九十一年
    六月二十五日十八時二十分許，為警在高雄市○○區○○街一六五號四樓之三住
    處查獲，再於同年十一月二十三日十時三十分許，因本案在高雄市○○區○○路
    與正言路口，為警通緝到案後經其同意對其採尿送驗而查獲。
二、案經高雄市政府警察局鼓山分局移送臺灣高雄地方法院檢察署檢察官偵查起訴及
    移送併案審理。
    理  由
一、訊據被告甲○○對於右揭時、地連續施用第一級毒品海洛因之事實坦承不諱，惟
    矢口否認有何施用第二級毒品安非他命之事實，經查：
（一）被告前因施用毒品案件，經本院裁定送觀察、勒戒後，因認有繼續施用毒品之
      傾向，再經本院裁定令入戒治處所施以強制戒治，於戒治期滿後，由台灣高雄
      地方法院檢察署檢察官於民國九十年二月二十三日以九十年度戒毒偵字第九三
      號為不起訴處分確定，有該不起訴處分書一份在卷足參（九十年毒偵字第四三
      九三號偵查卷第一頁），並有台灣高等法院被告全國前案紀錄表及刑案資料查
      註紀錄表各一份在卷可查。是被告於涉本案之前，業已一犯施用毒品，並經不
      起訴處分確定甚明。
（二）而被告於九十一年六月二十五日及同年十一月二十三日為警查獲當日所採尿液
      ，經送驗結果均呈嗎啡陽性反應，此分別有高雄市立凱旋醫院九十一年七月二
      十五日高市凱醫檢字第○○五五八號煙毒尿液檢驗成績書及高雄市政府衛生局
      九十一年十二月九日高衛試煙字第測試Ａ－１２０１號煙毒尿液檢驗成績書各
      一紙在卷可稽，足認被告自白與事實相符，其確有連續施用第一級毒品之犯行
      無疑。
（三）至被告雖辯稱未施用第二毒品云云，惟：
  １、被告於九十一年六月二十五日為警查獲當日所採尿液，經送驗結果除呈嗎啡陽
      性反應外，另亦呈甲基安非他命陽性反應，有上開尿液檢驗成績書在卷可參。
  ２、又甲基安非他命經口服投與後，約百分之七十於二十四小時內可自尿液中排出
      ，而尿液內含甲基安非他命成分之檢出，與投與安非他命的量、個人體質、檢
      驗儀器之精密度有關，通常採尿化驗是否呈陽性反應，應以投與後二十四小時
      內所採者為宜，此有行政院衛生署藥物食品檢驗局（八○）藥檢壹字第四五二
      九號函可查。
  ３、再者，上開尿液檢驗成績書上已載明係以ＧＣ／ＭＳ（即氣相層析質譜儀分析
      法）方法檢驗，而該方法之原理係檢品經氣化後，通過層析管分離純化，再將
      純化後之成分循序送入質譜儀做個別鑑定。因質譜儀所測定之圖譜，在化學上
      被公認具有指紋特性，故可據以完全判定該檢品係為何種化合物。職是，台北
      榮民總醫院即認為「若以氣相層析質譜儀（ＧＣ／ＭＳ）作藥物及其代謝產物
      之定性及定量分析，幾乎不會有偽陽性反應產生」，此經該院八十三年四月七
      日以八三北總內字第三○五九號函示明確。
      足認被告確有於上開為警查獲採尿時起回溯二十四小時內之某時，在某不詳處
      所，施用第二級毒品安非他命一次無訛，被告所辯，自不足採。綜上所述，被
      告於一犯施用毒品，於強制戒治期滿後，經不起訴處分確定，並在該不起訴處
      分後之五年內，再施用本案第一級毒品海洛因及第二級毒品安非他命，事證應
      屬明確，其犯行應堪認定。
二、查海洛因及安非他命分屬毒品危害防制條例第二條第二項第一款所規定之第一級
    毒品及同條項第二款所規定之第二級毒品，核被告所為，係犯毒品危害防制條例
    第十條第一項施用第一級毒品罪及同條第二項施用第二級毒品罪。被告持有毒品
    ，復進而施用，其持有毒品之低度行為，為施用毒品之高度行為所吸收，不另論
    罪。被告先後多次施用第一級毒品海洛因之犯行，時間緊接，所犯構成要件相同
    ，顯係基於概括犯意為之，為連續犯，依刑法第五十六條規定，以一罪論，並加
    重其刑。又被告所犯上開二罪間，犯意各別，罪名不同，應分論併罰之。至被告
    於九十一年六月二十五日二十時四十五分許，回溯二十四小時內某時以外施用第
    一級毒品海洛因之犯行，公訴意旨雖未論及，惟與其所指於該次施用第一級毒品
    海洛因之犯行有連續犯之裁判上一罪之關係，應為起訴效力所及，本院自應併予
    審判，附此敘明。爰審酌被告之犯罪、目的、手段、品行、智識程度及前已有施
    用毒品之犯行，並經強制戒治後，竟又再度施用，顯見其意志力不堅，且對身體
    健康所生之危害與犯罪後尚能坦承部分犯行，態度良好等一切情狀，量處如主文
    所示之刑。
據上論斷，應依刑事訴訟法第二百九十九條第一項前段、毒品危害防制條例第十條第
一項、第二項，刑法第十一條前段、第五十六條、第五十一條第五款，判決如主文。
本案經檢察官林美靜到庭執行職務。
中      華      民      國      九十二      年    二    月    二十五    日
                                  臺灣高雄地方法院刑事第三庭
                                      法  官  楊  宗  翰
右正本證明與原本無異。
如不服本判決，應於判決送達後十日內，向本院提出上訴狀。
                                      書記官  陳  怡  真
中      華      民      國      九十二      年    二    月    二十五    日
附錄本判決論罪之法條：
毒品危害防制條例第十條第一項
    施用第一級毒品者，處六月以上五年以下有期徒刑。
毒品危害防制條例第十條第二項
    施用第二級毒品者，處三年以下有期徒刑。


司法院資訊處製作；財團法人民間司法改革基金會備份。
